# 请教陈版主应付职工薪酬的问题？

提问人：后来居上 时间：2016-05-04 09:02:54
陈版主你好，现审计的一家公司除了工资有通过应付职工薪酬科目归集外，其他的社保、公积金、职工福利费等都是通过银行存款支付时直接计入相关费用，没有通过应付职工薪酬科目中转，考虑到现在会计准则对应付职工薪酬科目的披露有了变化，那么这部分没有通过应付职工薪酬科目中转的费用要不要在应付职工薪酬的本期增加、本期减少数额那边同时增加这个计入费用的金额呢？

回答人：chenyiwei
一方面，在附注中仍需作为“应付职工薪酬”的发生额披露；另一方面，你提到“其他的社保、公积金、职工福利费等都是通过银行存款支付时直接计入相关费用”，对此要关注其成本、费用的确认是否符合权责发生制原则，注意进行截止错误的审计调整。

提问人：lvhong08 时间：2017-03-02 21:01:36
陈版你好，有个问题咨询一下，关于附注中应付职工薪酬-社保的披露问题，审计报告附注中应付职工薪酬-社保应该披露的是企业承担部分还是企业和职工共同承担部分！麻烦陈版了！

回答人：chenyiwei
应该是企业承担的部分，否则会导致该项目的“本期计提额”虚增，与对应的成本、费用类科目中的发生额不对应。